---
title: "Teste de hipóteses"
author: "Larissa Martins Marques"
date: "2022-09-12"
output:
  html_document:
    number_sections: yes
    toc: yes
    toc_depth: 6    
    toc_float:
      collapsed: yes
    code_folding: hide #não mostre meus codigos - é opcional p/ o usuário #hide/show
    fig_caption: yes #configuracao de figura - legenda
    fig_height: 10 #configuracao de figura - altura
    fig_width: 14 #configuracao de figura - largura
    highlight: tango #Tango, pygments, kate, monochrome, espresso, zenburn, haddock, breezedark, e textmate.
    theme: journal #cerulean, journal, flatly, darkly, readable, spacelab, united, cosmo, lumen, paper, sandstone
---

```{r setup, include=FALSE}

library(tidyverse)
library(ggthemes)
library(plotly)
library(dabestr)

load("~/metodos_quantitativos_ipol/dados/lapop_abcp.RData")



```

### Teste de hipóteses 

H1: mulheres manifestam menor interesse por política.

Será utilizado o pacote dabest para amostras não pareadas. A escolha do pacote acontece devido a facilidade de se testar a hipótese por meio deste pacote. Além disso, o pacote realiza bootstrapping de maneira automática.


```{r}


banco_media_interesse <- lapop_abcp %>% 
  select(interesse, Ano, Mulher) %>% 
  filter(interesse <=4, 
         Ano == 2018) %>% 
  group_by(Mulher) %>% 
  mutate(media_interesse = mean(interesse, na.rm = T))


banco_media_interesse <- banco_media_interesse %>% 
  dabest(media_interesse, Mulher,
         idx = c("0", "1"), paired = FALSE)


banco_media_interesse


#banco_media_interesse %>% mean_diff() # nao funcionou



```


As fragilidades do teste: 

O teste não apresenta uma relacão de causalidade visto que nao é possivel observar todas as variáveis que podem interferir entre interesse por política e gênero. 


```{r}

#plot(banco_media_interesse)

```














