---
title: "Teste de hipóteses"
author: "Larissa Martins Marques"
date: "2022-09-12"
output:
  html_document:
    number_sections: yes
    toc: yes
    toc_depth: 6    
    toc_float:
      collapsed: yes
    code_folding: hide #não mostre meus codigos - é opcional p/ o usuário #hide/show
    fig_caption: yes #configuracao de figura - legenda
    fig_height: 10 #configuracao de figura - altura
    fig_width: 14 #configuracao de figura - largura
    highlight: tango #Tango, pygments, kate, monochrome, espresso, zenburn, haddock, breezedark, e textmate.
    theme: journal #cerulean, journal, flatly, darkly, readable, spacelab, united, cosmo, lumen, paper, sandstone
---


```{r setup, include=FALSE}
knitr::opts_chunk$set(echo = TRUE, warning = FALSE, message = FALSE)

## Abrir os pacotes
pacman::p_load(tidyverse, infer, dabestr, rio, rstatix, kableExtra)

## Abrir as bases 

data_2018_a <- import("~/metodos_quantitativos_ipol/dados/2018_onda_a_estudo_painel_eleitoral_brasileiro.sav") 


```

```{r, set theme}

tema <- ggthemes::theme_fivethirtyeight() +
  theme(legend.title = element_text(family = "Times New Roman"), 
        legend.position = "bottom",
        title = element_text(size = 10),
        axis.title.y = element_text(size = 14, family = "Times New Roman"),
        axis.text.y = element_text(size = 20, family = "Times New Roman"),
        axis.text.x = element_text(size = 20, family = "Times New Roman"),
        axis.title.x = element_text(size = 20,family = "Times New Roman"),
        legend.text = element_text(size = 30, family = "Times New Roman"),
        plot.caption = element_text(hjust = 0, size = 24, family = "Times New Roman" ),
        panel.background = element_rect(fill = "white", colour = "white", color = "white"),
        plot.background = element_rect(fill = "white", colour = "white", color = "white"),
        legend.background = element_rect(fill = "white"),
        panel.grid.major.x = element_line(colour = "#eceff2", size = 0.8),
        panel.grid.major.y = element_line(colour = "#eceff2", size = 0.8),
        legend.key = element_rect(fill = "white", color = "white"),
        strip.background = element_rect(fill = "white", colour = "white"), 
        strip.text = element_text(size = 29, colour = "black", face = "bold", family = "Times New Roman"))

ggplot2::theme_set(tema)

```


# Considerações iniciais

Os dados utilizados para a execução do teste de hipótese são derivados do *survey* "A cara da democracia" do ano de 2018 e pode ser acessado [aqui](https://www.institutodademocracia.org/a-cara-da-democracia). 

A seguir algumas informações sobre os dados 

```{r}

tabela_1 <- data_2018_a %>% 
  filter(interesse <=4) %>% 
  select(interesse, sexo) %>% 
  group_by(sexo, interesse) %>%
  summarise(Total_casos_sexo_interesse = n()) %>% 
  ungroup() %>% 
  mutate(N = sum(Total_casos_sexo_interesse),
         sexo = case_when(sexo == 1 ~ "Homem", 
                          sexo == 2 ~ "Mulher"), 
          interesse= case_when(interesse== 1 ~ "Muito interessado",
                                                 interesse== 2 ~ "Interessado",
                                                 interesse== 3 ~ "Pouco interessado",
                                                 interesse== 4 ~ "Nada Interessado"))
tabela_1 %>% 
  kbl() %>% 
  kable_material(c("striped"))

```


A pergunta é feita da seguinte maneira:

Quanto o(a) sr(a) se interessa por política? O(a) sr(a) diria que é:

1. Muito interessado,
2. Interessado,
3. Pouco interessado, ou
4. Nada Interessado.

No presente trabalho, para fins metodológicos as categorias (1-4) são tratas como númericas.

## A hipótese a ser testada:

    H1: mulheres manifestam menor interesse por política.

Será utilizado o pacote dabest para amostras não pareadas. A escolha do pacote acontece devido a facilidade de se testar a hipótese por meio deste pacote. Além disso, o pacote realiza bootstrapping de maneira automática.

# Teste de hipóteses 

## A distribuição 

Linhas verticais representam as médias dos grupos

```{r}

data_2018_interesse <- data_2018_a %>% 
  drop_na(c(interesse, sexo)) %>% # retira os NA 
  filter(interesse<=4, 
         sexo %in% c(1,2)) # filtra apenas os valores de interesse 
  

data_2018_interesse %>% 
  mutate(sexo = case_when(sexo == 1 ~ "Homem", 
                          sexo == 2 ~ "Mulher")) %>% # altera rótulo das variáveis
    ggplot(aes(x=interesse, fill = as_factor(sexo), col = as_factor(sexo), group = as_factor(sexo)))+
  geom_density(color=NA, alpha = 0.5)+
  geom_vline(data=. %>% group_by(sexo) %>% summarise(media=mean(interesse,na.rm = T)),
             size=2, aes(xintercept=media,color=sexo), show.legend = F) +
  scale_x_continuous(breaks = c(1:10))+
  
  labs(x= NULL, y=NULL, fill = NULL, col = NULL, group = NULL)+ tema
  

```


## Os pressupostos

### Normalidade dos dados 

H0: distribuição dos dados = normal -> p > 0.05

H1: distribuição dos dados != normal -> p <= 0.05


```{r}

data_2018_interesse %>% 
  shapiro_test(interesse,sexo)

```

O teste de normalidade conduziu a rejeição da hipótese nula, ou seja, a distribuição dos dados não é normal. 


### Homogeneidade das Variâncias


H0: as variâncias dos grupos são homogêneas -> p > 0.05

H1: as variâncias dos grupos não são homogêneas -> p <= 0.05


```{r}

car::leveneTest(y = data_2018_interesse$interesse, 
  group = data_2018_interesse$sexo)

```

O teste de homogeneidade de variânicas conduziu ao aceite da hipótese nula, ou seja, as variâncias dos dados analisados sãos homogêneas. 


A escolha do teste adequado foi realizada de acordo com a análise dos pressupostos. Como o pressuposto de normalidade da distribuição dos dados não pode ser atendido, a maneira tradicional e conservadora exigiria que se realizasse um teste não paramétrico. Porém, foi realizado um Teste T com o pacote *infer* que realiza as devidas correções de maneira automática quando não se atende aos pressupostos.

### O teste da hipótese

```{r}

data_2018_interesse %>%
infer::t_test(formula = interesse ~ sexo, var.equal = TRUE)

```


Pode-se dizer que a média de interesse por política de homens e mulheres é diferente. 


## As fragilidades do teste: 

O teste de médias dos grupos não apresenta uma relação de causalidade visto que nao é possivel observar todas as variáveis que podem interferir entre interesse por política e gênero.














