---
title: "Interesse por política (2006 a 2018):"
subtitle: "diferenças de gênero"
author: "Larissa Martins Marques"
institute: "Universidade de Brasília"
date: "`r Sys.Date()`"
output:
  xaringan::moon_reader:
    lib_dir: libs
    nature:
      titleSlideClass: ["right", "top", "my-title"]
---


```{r setup, include=FALSE}

options(htmltools.dir.version = FALSE)

knitr::opts_chunk$set(
  echo = FALSE,
  fig.align = "center",
  message = FALSE,
  warning = FALSE,
  cache = TRUE
)

library(tidyverse)
library(ggthemes)
library(plotly)

load("~/metodos_quantitativos_ipol/dados/lapop_abcp.RData")

```


### Introdução
--

O objetivo desse trabalho é apresentar as hipóteses que nortearão a pesquisa e alguns resultados com estimativas intervalares.

--

### Hipóteses

Um conjunto diferente de padrões de socialização experimentados por homens e mulheres podem influenciar de forma diferenciada os valores centrais, as atitudes políticas e o comportamento eleitoral. A partir disso, pretende-se testar as seguintes hipóteses

  - H1: mulheres manifestam menor interesse por política.  
  
  - H2: o interesse por política de mulheres inseridas no mercado de trabalho é maior.
  
  - H3: o interesse por política de mulheres mais jovens é maior.

---

class: title-slide-custom, center

<br><br><br><br><br><br><br><br><br>

# Alguns resultados

---
class: title-slide-custom, center

<br><br><br><br><br><br><br><br><br>

# Interesse por política

---
```{r echo = FALSE, warning=FALSE, message = FALSE, fig.height= 8, fig.width= 12, fig.align='center'}
#INTERESSE POR POLÍTICA

long_interesse <- lapop_abcp %>%
  filter(interesse <= 4) %>% 
  group_by(Mulher, Ano, interesse) %>% 
  summarise(n_interesse = n()) %>% 
  group_by(Mulher, Ano) %>% 
  mutate(n = sum(n_interesse, na.rm = T), 
         p = n_interesse/n, 
         erro = sqrt((p *(1 - p)/n)),
         perc = p *100,
         p_erro = erro * 100)


a <- long_interesse %>% 
  mutate(Mulher = case_when(Mulher == 0 ~ "Homem", 
                            Mulher == 1 ~ "Mulher"), 
         interesse = case_when(interesse == 1 ~ "Muito", 
                               interesse == 2 ~ "Algo",
                               interesse == 3 ~ "Pouco",
                               interesse == 4 ~ "Nada"),
         extremo = if_else(interesse %in% c("Muito", "Nada"), 1, 0)) %>% 
  
  ggplot(aes(x = as.numeric(Ano), y = perc, col = as_factor(interesse), fill = Mulher, linetype = Mulher))+
  geom_line(stat = "identity", size = 1)+
  geom_errorbar(aes(ymin = perc - p_erro, ymax = perc + p_erro), 
                position =  position_dodge(0.05), size = 1, width = 1.5)+
  scale_x_continuous(breaks = c(2006, 2008, 2010, 2012, 2014, 2016, 2018))+
  theme_fivethirtyeight()+
  #facet_grid(extremo~.)+
  labs(title = "Interesse por política e sexo",
       fill = "", 
       col = "", 
       y = "", 
       linetype = "", 
       caption = "Elaborado pelos autores com base no LAPOP 2006-2018")+
  scale_color_manual(values = c("#0640bc", "#bd99cc",  "#8caef9" ,"#734488" ))+
  scale_y_continuous(labels=function(x) paste0(x,"%"))+
  theme(title = element_text(size = 10),
  axis.title.y = element_text(size = 8),
  axis.text.y = element_text(size = 8),
  axis.text.x = element_text(size = 8),
  legend.text = element_text(size = 8),
  plot.caption = element_text(hjust = 0,size = 8),
  panel.background = element_rect(fill = "white", colour = "white", color = "white"),
  plot.background = element_rect(fill = "white", colour = "white", color = "white"),
  legend.background=element_rect(fill="white"),
  legend.position = "bottom",
  legend.key = element_rect(fill = "white", color = "white"),
  strip.background=element_rect(fill="white", colour="white"))

m = list(
  l = 100,
  r = 40,
  b = 100,
  t = 50,
  pad = 0, x=-1, y= -2,  xanchor='left', yanchor='bottom',   orientation='h')

  ggplotly(a) %>% layout(autosize = F, width = 800, height = 600, margin = m)

 
```



